【裁判字號】    95,上易,226
【裁判日期】    950420
【裁判案由】    毒品危害防制條例
【裁判全文】
臺灣高等法院臺中分院刑事判決         95年度上易字第226號
上  訴  人  臺灣臺中地方法院檢察署檢察官
被      告  甲○○
                      2樓之1（現羈押於台灣台中看守所）
上列上訴人因被告違反毒品危害防制條例案件，不服臺灣臺中地
方法院94年度中簡上字第305號中華民國94年12月30日第一審判
決（起訴案號：臺灣臺中地方法院檢察署93年度毒偵字第4537號
、94年度毒偵字第444號及移送併辦：94年度毒偵字第2373號、
94年度毒偵字第4663號、94年度毒偵字第5681號、94年度毒偵字
第5870號、94年度毒偵字第6210號、95年度毒偵字第30號），提
起上訴，本院判決如下：
    主  文
原判決撤銷。
甲○○連續施用第二級毒品，處有期徒刑壹年；扣案如附表所示
之物品分別依如附表宣告欄所示沒收銷燬之或沒收。
    事  實
一、甲○○曾因施用毒品案件，經送勒戒處所觀察、勒戒後，認
    無繼續施用毒品之傾向，於民國93年5月19日執行完畢釋放
    出所，並由臺灣臺中地方法院檢察署檢察官以93年度毒偵字
    第1407號為不起訴處分確定；甲○○又因犯違反槍砲彈藥刀
    械管制條例案件，經台灣台中地方法院於93年9月13日判處
    有期徒刑一年二月，緩刑五年確定，於同年11月9日確定，
    現仍於緩刑期間。詎其猶不知悔改，復於受前開觀察、勒戒
    之執行完畢釋放後五年內，基於施用第二級毒品甲基安非他
    命之概括犯意，自93年6月下旬某日起至94年9月26日18時許
    止，在其位於臺中縣太平市○○○路111之1號2樓之1住所與
    臺中縣太平市○○路26巷9號3樓居所，及臺中縣大里市某電
    子遊藝場之廁所、臺中縣太平市某友人之住處（地址不詳）
    或臺中市○○區○○路四段672號22樓32室、台中市○區○
    ○路二段197號優勝美地汽車旅館501室等臺中縣、市境內之
    不特定地點，以將少許甲基安非他命置於玻璃球吸食器內，
    再於其下點火燒烤後吸其煙霧之方式，連續施用第二級毒品
    甲基安非他命多次，約每一、二個星期即施用一次。嗣先後
    為警於：(一)93年11月6日下午15時30分許，持台灣台中地方
    法院核發之搜索票，在其臺中縣太平市○○路26巷9號3樓之
    居處查獲，並扣得含甲基安非他命殘渣之玻璃空瓶2個及甲
    ○○所有用以供施用甲基安非他命使用之吸食器2組；(二)94
    年1月13日上午10時30分許，持同院核發之搜索票，在其上
    址居所再度查獲，並扣得含有甲基安非他命殘渣之吸食器一
    組；(三)94年3月11日上午11時許，在臺中縣太平市○○路○
    段481號前路旁盤檢查獲，並自其身上扣得含有甲基安非他
    命殘渣之玻璃球吸食器1支；(四)94年4月16日上午10時30分許
    ，持同院核發之搜索票，在其臺中縣太平市○○○路111之1
    號2樓之1住處查獲，並扣得甲基安非他命1包（毛重0.16公
    克）及其所有用以供施用甲基安非他命使用之吸食器1組；
    (五)94年5月17日凌晨零時30分許，在臺中市○○路○段672號
    22樓32室，經其同意入內執行搜索後查獲，並扣得甲基安非
    他命1包（毛重0.20公克）；(六)94年7月6日凌晨零時40 分許
    ，在臺中縣太平市○○路99巷17之3號前，因其騎乘贓車攔
    檢查獲，並扣得含有甲基安非他命之殘渣袋1只、含有甲基
    安非他命殘渣之玻璃管1支；(七)94年8月4日凌晨零時30分許
    ，因其業經同院發佈通緝，而在臺中市○○區○○路與松竹
    一街口將其緝獲，經採集其尿液送驗後查獲。(八)94年9月26
    日夜間22時40分許在台中市○區○○路二段197號優勝美地
    汽車旅館501室，與其攜帶毒品之友人謝勝斌（檢察官另案
    偵辦中）同車，遇警盤查，採集其尿液送驗，呈現安非他命
    、甲基安非他命陽性反應，因而查獲。
二、案經臺中縣警察局霧峰分局、臺中市警察局第五分局及臺中
    市警察局第二分局分別報告臺灣臺中地方法院檢察署檢察官
    偵查後，聲請以簡易判決處刑或移送併辦。
    理  由
一、上開犯罪事實，業據被告甲○○坦承不諱，核與證人林坤益
    （即94年5月17日查獲時在場之人）於警詢中證述之意旨相
    符；此外，復有台灣台中地方法院核發之搜索票影本3紙（
    見93年度毒偵字第4537號卷第15頁、94年度毒偵字第444 號
    卷第18頁、94年度毒偵字第2373號卷第17頁）、臺中縣警察
    局霧峰分局（搜索）扣押筆錄、扣押物品目錄表各5份（日
    期分別為93年11月6日、94年1月13日、3月11日、4月16日及
    7月6日）、臺中市警察局第五分局搜索扣押筆錄及扣押物品
    目錄表各1份（日期為94年5月17日）、查獲現場及扣案物品
    相片13張、臺中縣警察局霧峰分局委託檢驗尿液代號與真實
    姓名對照表5份、臺中市警察局第五分局委託檢驗尿液代號
    與真實姓名對照表2份、臺中市警察局第二分局委託檢驗尿
    液代號與真實姓名對照表1份、中山醫學大學附設醫院藥物
    濫用檢測中心尿液檢驗報告5份、詮昕科技股份有限公司濫
    用藥物尿液檢驗報告四份（尿液檢驗報告見同上4537號卷第
    27頁、94年度核退字第659號卷第21頁、臺中市警察局第五
    分局中分五刑字第0940031994號刑案偵查卷第7頁、94年度
    核退字第1864號卷第13頁、台灣台中地方法院94年度中簡字
    第733號卷第10頁、原審卷第31頁、66頁、臺中市警察局第
    二分局中分二刑字第09400003037號刑案偵查卷第9頁）附卷
    可稽，並有如附表所示之物品扣案可證，是被告之自白核與
    事實相符。
二、又查，被告曾因施用毒品案件，經送勒戒處所觀察、勒戒後
    ，認無繼續施用毒品之傾向，甫於93年5月19日執行完畢釋
    放出所，並由臺灣臺中地方法院檢察署檢察官以93年度毒偵
    字第1407號為不起訴處分確定，有臺灣高等法院被告全國前
    案紀錄表在卷可稽。其未能戒除毒癮，於受前開觀察、勒戒
    之執行完畢釋放後五年內，再次施用第二級毒品安非他命，
    其事證明確，自應依法論科。
三、核被告甲○○所為，係犯毒品危害防制條例第10條第2項之
    施用第二級毒品罪。其為供施用第二級毒品，而曾持有該級
    毒品之低度行為，為其後施用之高度行為所吸收，不另論罪
    。至其先後多次所為之犯行，則均時間緊接、方法相同、又
    係觸犯構成要件相同之罪名，顯係基於概括犯意為之，應依
    連續犯之規定論以一罪，並依法加重其刑。被告自94年1月
    14日起至94年9月26日止之施用第二級毒品行為，經檢察官
    移送併辦，此部分與起訴部分有連續犯之裁判上一罪關係，
    本院自得一併審理，併予敘明。
四、原審認被告罪證明確，予以論罪科刑，固非無見。惟被告自
    94年8月4日起至同年9月26日止仍有連續施用毒品犯行之併
    案部分（即台灣台中地方法院檢察署95年度毒偵字第30號）
    ，原判決未及審酌，仍有未洽。檢察官上訴意旨，指摘原判
    決不當，為有理由，自應由本院予以撤銷改判。爰審酌被告
    於受觀察、勒戒之執行完畢釋放後，猶不知戒絕毒癮，反於
    出所後未久，旋即再犯本件之施用第二級毒品行為，且其施
    用之期間既長、次數亦多，雖迭次為警查獲，即使在偵審程
    序進行期間，仍不知警醒，一再施用第二級毒品，顯無任何
    自制力可言，而其施用毒品之行為，非僅戕害自身健康，亦
    對社會安全與公共秩序造成潛在危害，且其曾因違反槍砲彈
    藥刀械管制條例案件，經台灣台中地方法院以93年度訴字第
    1493號判決判處有期徒刑一年二月、緩刑五年，現仍於緩刑
    期間乙節，同據前開前案紀錄表記載甚詳，其素行不佳，然
    犯後尚能坦承犯行等一切情狀，量處如主文第2項所示之刑
    。
五、扣案如附表編號二至編號五及編號七至編號九之物品，或為
    第二級毒品甲基安非他命，或為含有或殘留第二級毒品甲基
    安非他命而無法與之析離，均應認為查獲之第二級毒品，依
    毒品危害防制條例第18條第1 項前段之規定，沒收銷燬之。
    至另扣案如附表編號一及編號六所示之物品，均為被告甲○
    ○所有供其施用第二級毒品甲基安非他命所用之物，業據其
    供承在卷，均應依刑法第38條第1項第2款之規定宣告沒收。
六、末按，檢察官聲請以簡易判決處刑之案件，經法院認為有第
    451 條之1第4項但書之情形者，應適用通常訴訟程序審判之
    ，刑事訴訟法第452條定有明文；且對於簡易判決之上訴，
    準用刑事訴訟法第三編第一章及第二章之規定，管轄第二審
    之地方法院合議庭受理簡易判決上訴案件，應依通常程序審
    理。其認案件有刑事訴訟法第452條之情形者，應撤銷原判
    決，逕依通常程序為第一審判決，法院辦理刑事訴訟簡易程
    序案件應行注意事項第十四項有明文規定。查，本件原審審
    判中發現被告尚有其他具連續犯之裁判上一罪即併案部分之
    犯罪事實，足認原審認定之犯罪事實顯然與檢察官據以請求
    簡易處刑之事實不符，而有刑事訴訟法第451條之1第4項但
    書第2款前段之情形存在，揆諸前開法律規定，原審台中簡
    易庭適用簡易判決處刑程序，尚有未合，是以，原審合議庭
    改依通常程序審理後，逕為第一審判決，程序上並無不合，
    附此敘明。
據上論結，應依刑事訴訟法第369條第1項前段、第364條、第299
條第1項前段，毒品危害防制條例第10條第2項、第18條第1項前
段，刑法第11條前段、第56條、第38條第1項第2款，判決如主文
。
本案經檢察官乙○○到庭執行職務。
中    華    民    國    95    年    4     月    20    日
                刑事第八庭   審判長法  官  羅  得  村
                                   法  官  巫  政  松
                                   法  官  陳  宏  卿
上列正本證明與原本無異。
不得上訴。
                                   書記官  顏  子  良
中    華    民    國    95    年    4     月    21    日
參考法條：
毒品危害防制條例第十條第二項
施用第二級毒品者，處三年以下有期徒刑。
附表：應宣告沒收銷燬之或沒收之扣案物品
┌──┬─────────────┬───┬───────┬──────────────┐
│編號│  品                  名  │數  量│  宣      告  │     備              註     │
├──┼─────────────┼───┼───────┼──────────────┤
│ 一 │甲基安非他命吸食器        │貳組  │沒收          │九十三年十一月九日查獲扣案  │
├──┼─────────────┼───┼───────┤                            │
│ 二 │含第二級毒品甲基安非他命殘│貳瓶  │沒收銷燬之    │                            │
│    │渣之玻璃空瓶              │      │              │                            │
├──┼─────────────┼───┼───────┼──────────────┤
│ 三 │含第二級毒品甲基安非他命殘│壹組  │沒收銷燬之    │九十四年一月十三日查獲扣案  │
│    │渣之吸食器                │      │              │                            │
├──┼─────────────┼───┼───────┼──────────────┤
│ 四 │含第二級毒品甲基安非他命殘│壹支  │沒收銷燬之    │九十四年三月十一日查獲扣案  │
│    │渣之吸食器                │      │              │                            │
├──┼─────────────┼───┼───────┼──────────────┤
│ 五 │第二級毒品甲基安非他命（毛│壹包  │沒收銷燬之    │九十四年四月十六日查獲扣案  │
│    │重零點壹陸公克）          │      │              │                            │
├──┼─────────────┼───┼───────┤                            │
│ 六 │甲基安非他命吸食器        │壹組  │沒收          │                            │
├──┼─────────────┼───┼───────┼──────────────┤
│ 七 │第二級毒品甲基安非他命（毛│壹包  │沒收銷燬之    │九十四年五月十七日查獲扣案  │
│    │重零點貳零公克）          │      │              │                            │
├──┼─────────────┼───┼───────┼──────────────┤
│ 八 │含第二級毒品甲基安非他命之│壹只  │沒收銷燬之    │九十四年七月六日查獲扣案    │
│    │殘渣袋                    │      │              │                            │
├──┼─────────────┼───┼───────┤                            │
│ 九 │含第二級毒品甲基安非他命殘│壹支  │沒收銷燬之    │                            │
│    │渣之玻璃管                │      │              │                            │
└──┴─────────────┴───┴───────┴──────────────┘
                                                      Ｆ


司法院資訊處製作；財團法人民間司法改革基金會備份。
